# 子公司预计进入清算，母公司原向其提供的借款的会计处理

提问人：shinyhe2007 时间：2020-07-08 15:33:03
A公司和C公司对B公司分别出资 1000 万元各占比50%，由于A公司董事会人数占比较高能对公司实时控制，合并B公司。A公司还向B提供了 8000 万元借款，按照银行同期贷款利率收取利息。 2020 年 7 月，母公司董事会向法院提起破产申请，但是尚未受理。截止半年报时点，我的理解由于法院是否受理申请还存在不确定性，故母公司A仍然能够对B产生控制，应该将其纳入合并范围。但是由于B公司已经严重资不抵债，假设B公司净资产已经为-8000万。
故该部分 8000 万元借款无法收回，母公司对长投和应收款，均全额计提了坏账。现在做合并时，母公司的 8000 万元应收款与子公司的应付款抵消后，坏账准备也需要转回。超额损失部分公司和少数股东分别按照比例确认的话。合并报表超额损失8000*0.5=4000万元，但是公司实际借款损失应该为 8000 万元，两者差异为 4000 万元损失合并报表无法反应，和向陈版主请教，如何处理为拓。

回答人：chenyiwei
建议考虑：
1 、该子公司是否为全资子公司？
2 、母公司是否为其最主要的债权人？
根据上述问题，考虑在合并报表层面，是否通过将该子公司的亏损纳入表内，是否已经足够体现该项对母公司单户报表层面的潜在债权损失。